el: Τύπος βάσης πείρου: Κούμπωμα μπίλια; Καρφίτσα ράβδος; Κούμπωμα πεταλούδα; Κούμπωμα C; Με κλιπ; Διπλό κούμπωμα; Κούμπωμα γάντζος; Κούμπωμα μανδάλου; Πλάτη καρφίτσας ασφαλείας; Μαγνητικό κούμπωμα; Καρφάκι; Κούμπωμα από καουτσούκ; Κούμπωμα ασφαλείας; Βιδωτή πλάτη; Καρφίτσα πέτου; Καρφίτσα γραβάτας; Κούμπωμα τρομπόνι; Άλλο
hu: Kitűző hátlap típusa: Golyós csat; Rúdtű; Pillangó csat; C-kapocs; Felcsíptethető; Dupla tű; Horog kapocs; Reteszes kapocs; Zárható tűs hátlap; Mágneskapocs; Tű; Gumi csat; Biztonsági kapocs; Csavaros hátlap; Beszúrós tű; Nyakkendőtű; Harsona kapocs; Egyéb
vi: Loại chốt cài mặt sau của huy hiệu: Chốt bi; Ghim thanh; Chốt bướm; Chốt móc chữ C; Dạng kẹp; Trụ kép; Chốt móc; Chốt gài; Mặt lưng ghim khóa; Chốt nam châm; Trụ ghim; Chốt cao su; Chốt an toàn; Mặt lưng vặn ốc; Ghim que; Kẹp cà vạt; Chốt dạng kèn trombone; Khác
sl-SI: Vrsta hrbtne strani značke: Kroglična zaponka; Vodoravna sponka; Metuljasta zaponka; Zaponka C; Na sponko; Dvojni zatič; Kljukasta zaponka; Zapah; Zaklepno hrbtišče; Magnetna zaponka; Zatič; Gumijasta zaponka; Varnostna zaponka; Navojno hrbtišče; Igla z glavo; Kravatna igla; Zaponka v obliki pozavne; Drugo
lt-LT: Ženklelio pagrindo tipas: Rutulinis fiksatorius; Pailgas segtukas; Drugelio formos fiksatorius; C formos užsegimas; Prisegamas; Dvigubas smeigtukas; Kabliuko formos užsegimas; Skląstinis užsegimas; Užrakinama nugarėlė; Magnetinis užsegimas; Smeigtukas; Guminis fiksatorius; Apsauginis užsegimas; Užsukama nugarėlė; Ilga adata; Kaklaraiščio segtukas; Trombono formos užsegimas; Kita
ro-RO: Tipul de închizătoare a insignei: Închizătoare cu bilă; Ac de siguranță cu bară; Închizătoare fluture; Închizătoare în formă de C; Cu clips; Tijă dublă; Închizătoare cu cârlig; Închizătoare cu zăvor; Spate cu blocare; Închizătoare magnetică; Tijă de fixare; Închizătoare din cauciuc; Închizătoare de siguranță; Spate cu șurub; Ac de fixare; Ac de cravată; Închizătoare tip trombon; Altele
sk-SK: Typ podložky kolíka: Guľôčkové zapínanie; Zatvárací špendlík; Motýlikové zapínanie; Zapínanie v tvare C; Na sponu; Dvojitý nit; Háčikové zapínanie; Zacvakávacie zapínanie; Bezpečnostná poistka na odznak; Magnetické zapínanie; Nit na odznak; Gumené zapínanie; Bezpečnostné zapínanie; Skrutkovacie zapínanie; Ihlica; Kravatová ihlica; Trombónové zapínanie; Iné
ru: Тип крепления значка: Шариковый зажим; Булавка; Цанговый зажим "бабочка"; С-образная застежка; Клипса; Двойной штифт; Застежка-крючок; Застежка-защелка; Фиксирующая застежка значка; Магнитная застежка; Штифт; Резиновый зажим; Безопасная застежка; Винтовая застежка; Игла с заглушкой; Заколка для галстука; Застежка-тромбон; Другое
ko: 핀 뒷면 유형: 볼 클러치; 바 핀; 버터플라이 클러치; C형 클래스프; 클립형; 더블 포스트; 훅 클래스프; 래치 클래스프; 로킹 핀 백; 마그네틱 클래스프; 핀 포스트; 러버 클러치; 안전 클래스프; 스크류 백; 스틱 핀; 타이 택; 트롬본 클래스프; 기타
nl: Type pinachterkant: Kogelsluiting; Balkspeld; Vlindersluiting; C-sluiting; Clip-on; Dubbele pen; Haaksluiting; Grendelsluiting; Vergrendelbare speldachterkant; Magnetische sluiting; Speldpen; Rubberen sluiting; Veiligheidssluiting; Schroefachterkant; Steekspeld; Dasspeld; Trombonesluiting; Overige
th: ประเภทตัวยึดเข็มกลัด: แป้นหลังแบบลูกบอล; เข็มกลัดแบบบาร์; แป้นหลังแบบปีกผีเสื้อ; ตัวล็อกแบบตัว C; แบบหนีบ; ก้านเสียบคู่; ตัวล็อกแบบตะขอ; ตัวล็อกแบบสลัก; ด้านหลังแบบเข็มกลัดล็อก; ตัวล็อกแม่เหล็ก; ก้านเสียบ; แป้นหลังยาง; ตัวล็อกนิรภัย; แป้นหลังแบบสกรู; เข็มกลัดแบบหมุด; หมุดเนกไท; ตัวล็อกแบบทรอมโบน; อื่นๆ
hr-HR: Vrsta stražnjeg pričvršćenja: Kuglasta kopča; Broš igla; Leptir kopča; C-kopča; Na kopčanje; Dvostruki klin; Kopča s kukicom; Preklopna kopča; Sigurnosna kopča za značke; Magnetna kopča; Iglica (klin); Gumena kopča; Sigurnosna kopča; Poleđina na navoj; Duga igla; Igla za kravatu; Trombon kopča; Ostalo
zh-TW: 插銷背襯類型: 圓球扣; 橫條別針; 蝴蝶扣; C 型扣; 夾式; 雙針; 鉤扣; 彈簧扣; 鎖定式別針背扣; 磁吸扣; 針柱; 橡膠扣; 安全扣; 螺絲背扣; 長針; 領帶平頭針; 圓筒扣; 其他
bg-BG: Тип основа на пина: Сферична закопчалка; Игла; Закопчалка тип пеперуда; C-образна закопчалка; С клипс; Двойна закопчалка; Закопчалка с кука; Закопчалка с резе; Заключващ се гръб; Магнитна закопчалка; Щифт; Гумена закопчалка; Предпазна закопчалка; Гръб на винт; Игла за ревер; Игла за вратовръзка; Закопчалка тип тромбон; Друго
pt-BR: Pino, tipo de suporte: Fecho de bola; Alfinete de barra; Fecho borboleta; Fecho em C; De clipe; Pino duplo; Fecho de gancho; Fecho de trinco; Verso de pino com trava; Fecho magnético; Pino; Fecho de borracha; Fecho de segurança; Verso de rosca; Alfinete reto; Prendedor de gravata; Fecho trombone; Outros
tr: Pim arka yüzey tipi: Top klips; Çubuk iğne; Kelebek klips; C toka; Klipsli; Çift iğneli; Kancalı toka; Mandallı toka; Kilitli iğne arkalığı; Manyetik toka; İğneli; Kauçuk klips; Emniyetli toka; Vidalı arkalık; Çubuk iğne; Kravat iğnesi; Trombon toka; Diğer
es: Tipo de respaldo del prendedor: Broche de bola; Alfiler de barra; Broche de mariposa; Cierre en C; Con clip; Poste doble; Cierre de gancho; Cierre de pestillo; Reverso de alfiler de bloqueo; Cierre magnético; Poste de alfiler; Broche de goma; Cierre de seguridad; Reverso de tornillo; Alfiler de corbata; Tachuela para corbata; Cierre de trombón; Otro
pl: Typ podkładu pina: Zapięcie kulkowe; Agrafka; Zapięcie motylkowe; Zapięcie typu C; Klip; Podwójny bolec; Zapięcie na haczyk; Zapięcie na zatrzask; Zapięcie blokujące; Zapięcie magnetyczne; Bolec; Zapięcie gumowe; Zapięcie bezpieczne; Zapięcie na śrubkę; Szpilka; Zapięcie typu tie tack; Zapięcie rurkowe (trombone); Inny
pt-PT: Tipo de fecho do alfinete: Fecho de bola; Alfinete com barra; Fecho borboleta; Fecho em C; Com clipe; Pino duplo; Fecho de gancho; Fecho de trinco; Alfinete com fecho de segurança; Fecho magnético; Pino; Fecho de borracha; Fecho de segurança; Fecho de enroscar; Alfinete reto; Alfinete de gravata; Fecho de trombone; Outro
zh-CN: 领章背扣类型: 球形扣; 长条别针; 蝴蝶扣; C 形扣; 夹扣式; 双柱扣; 钩扣; 门闩扣; 锁定别针背扣; 磁性搭扣; 别针柱; 橡胶扣; 安全扣; 螺旋背扣; 长别针; 领带针; 长号形安全扣; 其他
it: Tipo di supporto dello spillo: Chiusura a sfera; Spilla a balia; Chiusura a farfalla; Chiusura a C; A clip; Doppio perno; Chiusura a gancio; Chiusura a scatto; Chiusura con perno di sicurezza; Chiusura magnetica; Perno; Chiusura in gomma; Chiusura di sicurezza; Retro a vite; Spillone; Fermacravatta; Chiusura a trombone; Altro
fi: Pinnin kiinnitystyyppi: Pallolukko; Neulakiinnitys; Perhoslukko; C-lukko; Klipsi; Kaksoistappi; Koukkulukko; Salpalukko; Lukittuva pinssitausta; Magneettilukko; Pinssin tappi; Kumilukko; Turvalukko; Ruuvitausta; Pistoneula; Solmioneula; Pasuunalukko; Muu
nb: Bakgrunnsmateriale for nål: Kulelås; Brosjenål; Sommerfugllås; C-lås; Klips; Dobbel stift; Kroklås; Smekklås; Låsende nålbakside; Magnetlås; Nålestift; Gummilås; Sikkerhetslås; Skrubakside; Stikknål; Slipsnål; Trombonelås; Annet
de: Rückseite des Pins: Kugelverschluss; Broschiernadel; Butterfly-Verschluss; C-Verschluss; Clip-on; Doppelstift; Hakenverschluss; Riegelverschluss; Sicherheits-Pin-Verschluss; Magnetverschluss; Ansteckstift; Gummiverschluss; Sicherheitsverschluss; Schraubverschluss; Stecknadel; Krawattennadel; Posaunenverschluss; Andere
cs: Typ podložky pro připínáčky: Kuličková puzeta; Zavírací špendlík; Motýlková puzeta; C-spona; Klip; Dvojitý pin; Háček; Zacvakávací spona; Bezpečnostní puzeta; Magnetická spona; Špendlík; Gumová puzeta; Bezpečnostní spona; Šroubovací zapínání; Dlouhý špendlík; Kravatová spona; Trombonová spona; Ostatní
sv: Typ av nålfäste: Kullås; Broschnål; Fjärilslås; [C-lås, C-lås]; Clip-on; Dubbelt stift; Haklås; Haklås med bygel; Säkerhetslås; Magnetlås; Stift; Gummilås; Säkerhetslås; Skruvlås; Kravattnål; Slipsnål; Trombonlås; Övrigt
en: Pin backing type: Ball clutch; Bar pin; Butterfly clutch; C clasp; Clip-on; Double post; Hook clasp; Latch clasp; Locking pin back; Magnetic clasp; Pin post; Rubber clutch; Safety clasp; Screw back; Stick pin; Tie tack; Trombone clasp; Other
ja: ピンバックタイプ: ボールクラッチ; バーピン; バタフライクラッチ; Cクラスプ; クリップオン; ダブルポスト; フッククラスプ; ラッチクラスプ; ロッキングピンバック; マグネットクラスプ; ピンポスト; ラバークラッチ; セーフティクラスプ; スクリューバック; スティックピン; タイタック; トロンボーンクラスプ; その他
da: Bagsidetype for pin: Kuglelås; Brochenål; Sommerfuglelås; C-lås; Clips; Dobbeltstift; Kroglås; Snaplås; Låsende nålebagside; Magnetlås; Nålestift; Gummilås; Sikkerhedslås; Skruebagside; Kravenål; Slipsenål; Trombonelås; Andet
fr: Type de fixation par épingle: Fermoir à bille; Fermoir à épingle; Fermoir papillon; Fermoir en C; À clipser; Double attache; Fermoir à crochet; Fermoir à loquet; Attache de sécurité; Fermoir magnétique; Tige à punaise; Fermoir en caoutchouc; Fermoir de sécurité; Fermoir à vis; Épingle à cravate; Fermoir cravate; Fermoir trombone; Autre